臺灣花蓮地方法院刑事判決　　　　　　　 100年度易字第82號
公　訴　人　臺灣花蓮地方法院檢察署檢察官
被　　　告　劉建華
　　　　　　潘世文
上列被告等因竊盜案件，經檢察官提起公訴（99年度偵字第5262
號），被告等於準備程序中就被訴事實為有罪之陳述，經本院裁
定進行簡式審判程序，判決如下：
    主  文
劉建華共同犯刑法第三百二十一條第一項第一、二、三款之竊盜
罪，處有期徒刑陸月，如易科罰金，以新台幣壹仟元折算壹日。
潘世文共同犯刑法第三百二十一條第一項第一、二、三款之竊盜
罪，累犯，處有期徒刑柒月。
    事實及理由
一、犯罪事實：潘世文前因違反槍砲彈藥刀械管制條例、施用毒
    品案件、公共危險及妨害兵役等案件，經本院分別判處應執
    行有期徒刑7月、1年2月、6月、4月、5月確定，嗣經減刑及
    定應執行有期徒刑1年6月確定，於96年10月22日縮刑期滿執
    行完畢；再因偽證案件，經判處有期徒刑3月確定，於97年6
    月12日執行完畢；嗣因施用毒品、竊盜等案件，經判處應執
    行有期徒刑 2年確定，於99年2月4日縮短刑期執行完畢。劉
    建華、潘世文基於意圖為自己不法所有之共同犯意聯絡，於
    民國99年9月8日20時許，由劉建華駕騎機車搭載潘世文，見
    花蓮縣花蓮市○○○街62巷8號蔡宗霖住宅無人在家，劉建華
    提議由潘世文把風，劉建華持其所有客觀上足以對人之生命
    、身體、安全構成威脅，具有危險性之鐵撬破壞前開蔡宗霖
    住宅鋁門門鎖後，進入屋內竊取蔡宗霖所有之電腦 1組、香
    菸4包。得手後，由潘世文將竊得之電腦1組變賣所得新台幣
    3000元，交由劉建華花用殆盡。
二、認定犯罪事實之證據：
  (一)被告劉建華、潘世文於警詢、偵查及本院準備程序、審理時
    之自白。
  (二)被害人蔡宗霖於警詢之陳述。
三、論罪科刑：
  (一)新舊法比較：按行為後法律有變更者，適用行為時之法律。
    但行為後之法律有利於行為人者，適用最有利於行為人之法
    律，刑法第2條第1項定有明文。查被告等人犯本案犯行後，
    刑法第321條業已於100年 1月26日修正公布，並於100年1月
    28日生效施行，修正前（指前揭100年1月26日修正公布前）
    之刑法第321條第1項規定：「犯竊盜罪而有左列情形之一者
    ，處6月以上、5年以下有期徒刑：一、於夜間侵入住宅或有
    人居住之建築物、船艦，或隱匿其內而犯之者。二、毀越門
    扇、牆垣或其他安全設備而犯之者。三、攜帶兇器而犯之者
    。…六、在車站或埠頭而犯之者。」，修正後（指前揭 100
    年 1月26日修正公布後）之刑法第321條第1項規定：「犯竊
    盜罪而有左列情形之一者，處6月以上、5年以下有期徒刑，
    得併科新臺幣十萬元以下罰金：一、侵入住宅或有人居住之
    建築物、船艦或隱匿其內而犯之者。二、毀越門扇、牆垣或
    其他安全設備而犯之者。三、攜帶兇器而犯之者。…六、在
    車站、埠頭、航空站或其他供水、陸、空公眾運輸之舟、車
    、航空機內而犯之者。」，觀諸上揭修正前、後之刑法第32
    1條第1項之規定，修正後之刑法第321條第1項新增訂修正前
    刑法第321條第1項所無之「得併科新臺幣十萬元以下罰金」
    ，且刪除該條第1項第1款「夜間」之規定，經比較結果，修
    正後之規定顯然較重於修正前之規定，是本案應適用修正前
    刑法第321條第1項之規定較有利於被告，合先敘明。
  (二)核被告劉建華、潘世文所為，均係犯修正前刑法第321條第1
    項第1 款、第2款、第3款之攜帶兇器、侵入住宅、毀壞門扇
    竊盜罪。被告劉建華與潘世文間有犯意聯絡及行為分擔，為
    共同正犯。被告劉建華於行為後，於其犯罪為經有偵查犯罪
    職權之公務員發覺前，主動向花蓮縣警察局玉里分局樂合派
    出所警員自首犯行，且接受裁判等情，有本院電話紀錄表在
    卷可稽，被告劉建華係對於未發覺之犯罪自首而接受裁判，
    爰依刑法第62條前段規定減輕其刑。被告潘世文有前述事實
    欄所載罪刑及刑之執行完畢情形，有臺灣高等法院被告前案
    紀錄表在卷可憑，其於 5年以內，故意再犯本件有期徒刑以
    上之罪，為累犯，應依刑法第47條第 1項規定加重其刑。爰
    審酌被告劉建華、潘世文之前案紀錄，持可作為兇器使用之
    鐵撬毀壞門扇、於夜間侵入被害人住宅行竊之犯罪動機、手
    段、目的，危害居家安寧及侵害他人財產法益，更嚴重危害
    社會治安，暨被害人所受損害、被告 2人之品行、智識程度
    、犯後均坦承犯行，態度尚稱良好等一切情狀，各量處如主
    文所示之刑，暨就被告劉建華部分諭知易科罰金之折算標準
    ，以資懲儆。至被告劉建華所使用竊盜之工具鐵撬 1枝，業
    據被告劉建華丟棄，已經被告劉建華陳述在卷，是不能證明
    現尚存在，爰不為沒收之諭知，併予敘明。
四、依刑事訴訟法第299條第1項前段、第273條之1第1項、第310
    條之2、第454條第 1項，刑法第2條第1項前段、第28條，修
    正前刑法第321條第 1項第1款、第2款、第3款，刑法第62條
    前段、第47條第1項、第41條第1項前段，判決如主文。
本案經檢察官簡淑如到庭執行職務。
中    華    民    國   100    年    4     月    11    日
                  刑事第二庭    法  官  蔡寶樺
以上正本證明與原本無異。
如不服本判決應於收受送達後10日內向本院提出上訴書狀，並應
敘述具體理由。其未敘述上訴理由者，應於上訴期間屆滿後20日
內向本院補提理由書(均須按他造當事人之人數附繕本)「切勿逕
送上級法院」。告訴人或被害人如對於本判決不服者，應具備理
由請求檢察官上訴，其上訴期間之計算係以檢察官收受判決正本
之日期為準。
中    華    民    國   100    年    4     月    11    日
                                書記官
附錄本判決論罪科刑法條全文：
修正前刑法第321條
（加重竊盜罪）
犯竊盜罪而有左列情形之一者，處六月以上、五年以下有期徒刑：
一、於夜間侵入住宅或有人居住之建築物、船艦或隱匿其內而犯
    之者。
二、毀越門扇、牆垣或其他安全設備而犯之者。
三、攜帶兇器而犯之者。
四、結夥三人以上而犯之者。
五、乘火災、水災或其他災害之際而犯之者。
六、在車站或埠頭而犯之者。
前項之未遂犯罰之。